最　高　行　政　法　院　裁　定
                                     100年度裁字第1772號
上  訴  人　何佳泰
　　　　　　　　　　　　　送達代收人 何佩玲
                          縣平鎮市延平路1段143號
被 上訴 人　財政部臺灣省北區國稅局
代　表　人　吳自心
上列當事人間贈與稅事件，上訴人對於中華民國100年4月7日臺
北高等行政法院100年度訴字第231號判決，提起上訴，本院裁定
如下：
　　主  文
上訴駁回。
上訴審訴訟費用由上訴人負擔。
　　理  由
一、按對於高等行政法院判決之上訴，非以其違背法令為理由，
    不得為之，行政訴訟法第242條定有明文。依同法第243條第
    1項規定，判決不適用法規或適用不當者，為違背法令；而
    判決有同條第2項所列各款情形之一者，為當然違背法令。
    是當事人對於高等行政法院判決上訴，如依行政訴訟法第24
    3條第1項規定，以高等行政法院判決有不適用法規或適用不
    當為理由時，其上訴狀或理由書應有具體之指摘，並揭示該
    法規之條項或其內容；若係成文法以外之法則，應揭示該法
    則之旨趣；倘為司法院解釋或本院之判例，則應揭示該判解
    之字號或其內容。如以行政訴訟法第243條第2項所列各款情
    形為理由時，其上訴狀或理由書，應揭示合於該條項各款之
    事實。上訴狀或理由書如未依此項方法表明，或其所表明者
    與上開法條規定不合時，即難認為已對高等行政法院判決之
    違背法令有具體之指摘，其上訴自難認為合法。
二、本件上訴人對於臺北高等行政法院判決上訴，主張：上訴人
    雖係被繼承人何錦生之子，惟於年幼時即由訴外人何梅妹（
    即何錦生之妹妹）收養，然因何錦生無權處分上訴人繼承自
    何梅妹之遺產，遂將其所有坐落於桃園縣平鎮市○○段○○
    ○段22-16地號土地（農業用地）（註：當時此筆土地之公
    告現值為9,298,900元）移轉予上訴人作為補償，並無贈與
    之意思。又縱認上述移轉行為屬贈與，惟依遺產及贈與稅法
    第7條規定，贈與稅之納稅義務人應為贈與人，並非以受贈
    人即上訴人為課稅對象，縱使贈與人於贈與後死亡，亦應由
    贈與人之遺產為抵繳所欠之贈與稅，或是由贈與人繼承人繼
    受其被繼承人欠稅義務。查前述地號土地係於民國93年3月
    29日移轉，然被上訴人對於93年3月29日以後至查核本件時
    ，贈與人何錦生究有無財產可供繳納系爭贈與稅？從未說明
    ，原審法院對此亦未論究。況本件贈與稅已逾5年核課期間
    ，原判決顯有理由不備及判決不適用證據法則之違誤。另被
    上訴人未徵得上訴人之同意，亦未給予上訴人陳述申辯之機
    會，即依遺產及贈與稅法第24條規定，同一贈與人在同一年
    內有兩次以上依法應申報納稅之贈與行為者，應於辦理「後
    一次之贈與」合併申報。上訴人係贈與發生在「前」者（即
    93年3月29日），而其他贈與發生在「後」者（即93年6月11
    日），理應由「後贈與者」一併申報，竟僅列上訴人1人為
    納稅義務人，卻非由何錦生之全體繼承人負擔？顯有違課稅
    法定原則、公平原則及比例原則等語。上訴人前開主張雖以
    該判決違背法令為由，惟核其上訴理由，無非係重述其在原
    審主張，執其個人主觀歧異之法律見解，就原審所為論斷或
    駁斥其主張之理由，泛言原判決不適用法規或適用不當，或
    就原審已論斷者，泛言理由不備；或係就原審取捨證據、認
    定事實之職權行使事項，任加指摘違誤，而未具體表明原判
    決究竟有如何合於不適用法規或適用不當、或有行政訴訟法
    第243條第2項所列各款之情形，尚難認為已對原判決之如何
    違背法令有具體之指摘。依首開規定及說明，應認其上訴為
    不合法。
三、據上論結，本件上訴為不合法。依行政訴訟法第249條第1項
    前段、第104條、民事訴訟法第95條、第78條，裁定如主文
    。
中　　華　　民　　國　　100　 年　　7　　 月　　21　　日
                    最高行政法院第四庭
                        審判長法官　吳　明　鴻
                              法官　林　茂　權
                              法官　侯　東　昇
                              法官　黃　秋　鴻
                              法官　陳　國　成

以  上  正  本  證  明  與  原  本  無  異
中　　華　　民　　國　　100　 年　　7　　 月　　22　　日

　　　　　　　　　　　　　　　書記官　彭  秀  玲